【裁判字號】    98,毒抗,166
【裁判日期】    990105
【裁判案由】    聲請觀察勒戒
【裁判全文】
臺灣高等法院高雄分院刑事裁定         98年度毒抗字第166號
抗  告  人
即  被  告  甲○○
上列抗告人因聲請觀察勒戒案件，不服臺灣屏東地方法院中華民
國98年11月19日裁定（98年度毒聲字第398 號），提起抗告，本
院裁定如下：
    主  文
抗告駁回。
    理  由
一、本件抗告意旨略以：本案聲請書所指查獲地點即為抗告人住
    宅屋簷下，當時被告並無任何施用毒品之事證，卻遭警方帶
    往東港分局東濱派出所內採尿，警方之逮捕程序是否合乎法
    律程序？是採尿結果能否作為裁定之依據，實有疑義；又被
    告曾在安泰醫院接受美沙冬治療，聲請書也未提及此事；另
    被告曾因釣魚滑倒受傷，有安泰醫院住院證明可證，在劇痛
    時打止痛藥，有類嗎啡合成物，聲請書所稱各別醫院回函均
    稱所開之藥並無此類成分，但在綜合後的藥理作用是不是有
    可能呈現此種反應？為此，提起抗告云云。
二、經查，甲○○前因施用毒品案件，經裁定送觀察勒戒並執行
    觀察勒戒後，復經裁定強制戒治，於89年4 月26日送強制戒
    治，嗣經裁定停止戒治，於88年9 月23日因續執行徒刑出監
    。詎於強制戒治執行完畢後5 年後，又基於施用第一級毒品
    海洛因之犯意，於98年7 月30日上午10時許，在屏東縣東港
    鎮○○路119 號4 樓住處施用第一級毒品海洛因之事實，業
    據被告於警詢坦承不諱，並有被告前科紀錄表可憑。被告嗣
    後雖否認有上開施用第一級毒品海洛因之犯行，並以上開情
    詞置辯；惟查，被告於98年8 月3 日14時40分許，在屏東縣
    東港鎮○○路旁，為警盤查，發現被告手上有針孔痕跡並坦
    承有注射毒品，而願意接受調查並接受警方採尿送驗，有警
    詢筆錄可憑。又被告之尿液經送檢驗後呈可待因及嗎啡陽性
    反應，有臺灣檢驗科技股份有限公司出具之尿液檢驗報告附
    卷可稽，而經檢察官函查安泰醫院、輔英科技大學附設醫院
    及屏安醫院結果，據安泰醫院以98年10月13日98東安醫字第
    0604號函覆：「病患甲○○先生98年5 月2 日至5 月6 日因
    右下肢骨折於本院住院。爾後未再至本院門診。」、輔英科
    技大學附設醫院以98年10月8 日輔醫歷字第0981008012號函
    覆：「病患甲○○曾於民國98年8 月10日起至98年9 月15日
    止在本院身心內科門診追蹤治療，經診斷……，並處以治療
    藥物，該類藥物並不致產生嗎啡陽性反應。」、屏安醫院以
    98年10月8 日屏安病歷字第0981003 號函覆：「……二、查
    甲○○先生於98年6 月至8 月之間並無至本院門診就診之紀
    錄。三、查甲○○先生於本院最後一次門診時間為88年1 月
    2 日。」（見毒偵卷第10頁至第12頁）。是被告所辯不足採
    信。
三、按犯毒品危害防制條例第10條之罪者，檢察官應聲請法院裁
    定，或少年法院（地方法院少年法庭）應先裁定，令被告或
    少年入勒戒處所觀察、勒戒，其期間不得逾2 月；依第1 項
    規定為觀察、勒戒或強制戒治執行完畢釋放後，5 年後再犯
    第10條之罪者，適用本條例前2 項之規定，毒品危害防制條
    例第20條第1 項、第3 項有明文規定。是原審依上開規定裁
    定「甲○○施用第一級毒品，令入勒戒處所觀察、勒戒，其
    期間不得逾2 月。」核無違誤，被告仍執前詞提起抗告，為
    無理由，應予駁回。
四、據上論結，應依刑事訴訟法第412 條，裁定如主文。
中    華    民    國    99    年    1     月    5     日
              刑事第六庭    審判長法  官  王憲義
                                  法  官  簡志瑩
                                  法  官  邱永貴
以上正本證明與原本無異。
不得再抗告。
中    華    民    國    99    年    1     月    5     日
                                  書記官  鄭翠芬

司法院資訊處製作；財團法人民間司法改革基金會備份。
